臺灣高等法院臺南分院刑事判決
上　訴　人
即　被　告　甲○○
上列上訴人因公共危險等案件，不服臺灣台南地方法院94年度交
訴字第103號中華民國94年8月19日第一審判決（起訴案號：臺灣
台南地方法院檢察署94年度營偵字第427號），提起上訴，本院
判決如下：
    主  文
上訴駁回。
    事  實
一、甲○○前於民國91年間，因違反毒品危害防制條例案件，經
    原審法院以91年交易字第1468號刑事判決，判處有期徒刑 5
    月確定在案，入監接續服刑後，於93年7月18日縮刑期滿執
    行完畢。然其仍不知悔改，又於94年1月2日下午，駕駛未懸
    掛車牌而原車牌號碼為XW-9423號之自用小客車，沿台南縣
    北門鄉○○村○○○村里道路，由西往東方向行駛，而於同
    日下午6點33分左右，途經該村824號前時，理應注意汽車行
    駛時，駕駛人應注意車前狀況，並隨時採取必要之安全措施
    ，又依當時天候晴朗、夜間有照明、路面乾燥無缺陷、道路
    上未有任何障礙物、視距良好等情形以觀，客觀上亦無不能
    注意之情事，其竟因精神不濟而疏於注意車前狀況，以致不
    慎撞及正坐在停放於路旁之機車上之陳偉文，並造成陳偉文
    受有左膝挫傷併關節內血腫等傷害。豈知甲○○駕車肇事並
    致陳偉文受傷後，竟未下車察看，且未採取任何救護措施或
    報警前來處理，即駕車逕行逃離現場。後因陳偉文之友人告
    知該小客車之駕駛人為甲○○，陳偉文乃提供予警方處理，
    始經警循線查知上情。
二、案經陳偉文訴由台南縣警察局學甲分局報請臺灣臺南地方法
    院檢察署檢察官偵查起訴。
    理  由
一、前項犯罪事實，有(一)被告甲○○於警詢、偵查時及原審及本
    院審理中之自白、(二)證人即告訴人陳偉文於警詢時，證人李
    淵男於警詢時及原審審理中之證詞、(三)道路交通事故現場圖
    、道路交通事故調查報告表(1)、(2)各1份及事故現場及肇事
    車輛蒐證照片18張、(四)奇美醫院柳營分院94年2月4日診斷證
    明書1紙、(五)臺灣高等法院被告全國前案紀錄表1紙等為證。
    事證已至為明確，犯行堪予認定。
二、核被告甲○○所為，係犯刑法第185條之4之駕車肇事逃逸罪
    及同法第284條第1項前段之普通過失傷害罪。又其前於91年
    間，因違反毒品危害防制條例案件，經原審法院以91年交易
    字第1468號刑事判決，判處有期徒刑5月確定在案，入監接
    續服刑後，於93年7月18日縮刑期滿執行完畢等情，有上開
    臺灣高等法院被告全國前案紀錄表1份在卷可按，其於5年之
    內，再犯本件有期徒刑以上之罪，為累犯，應依刑法第47條
    之規定，加重其刑。又其所犯上開2罪間，因行為態樣不同
    ，犯罪構成要件亦有差異，故應予分別論罪，併合處罰。
三、原審法院因認被告事證明確，適用刑法第185條之4、第284
    條第1項前段、第47條、第51條第5款、罰金罰鍰提高標準條
    例第1條前段之規定，並審酌被告犯罪之動機、目的、手段
    ，其生活狀況與本件犯罪所生之危險、損害，以及被告犯罪
    後雖已坦白承認所為，且其僅係國中畢業，教育程度雖屬非
    高，又告訴人陳偉文因本件車禍所受之傷害程度，經查雖非
    極為嚴重，然被告駕駛小客車疏未注意車前狀況，以致撞及
    坐於路旁機車上之告訴人之駕駛行為，應係本件車禍發生之
    唯一肇事原因，足見其過失程度甚大，且其駕車肇事後，竟
    不顧告訴人業已受傷之事實，仍駕車逕自逃離現場，其惡性
    亦非輕微，又被告肇事後至今，仍未與告訴人就民事損害賠
    償事宜達成和解，其犯罪後態度尚非良好等一切情狀，分別
    量處過失傷害人部分，處有期徒刑參月；又駕駛動力交通工
    具肇事，致人傷而逃逸部分，處有期徒刑玖月。並定其應執
    行刑為有期徒刑拾壹月。原審判決認事用法均無不合，量刑
    亦稱妥適，被告上訴意旨謂量刑過重，指摘原判決不當，並
    無可取，為無理由，應予駁回。
據上論結，應依刑事訴訟法第368條，判決如主文。
本案經檢察官羅清溪到庭執行職務。
中　　華　　民　　國　　94　　年　　11　　月　　3 　　日
                  刑事第三庭    審判長法　官  陳義仲
                                      法　官  陳顯榮
                                      法　官  宋明蒼
以上正本證明與原本無異。
過失傷害部分不得上訴。
刑法第185條之4部分如不服本判決，應於收受本判決後十日內向
本院提出上訴書狀。其未敘述上訴理由者並得於提起上訴後十日
內向本院補提理由書狀（均須按他造當事人之人數附繕本）「切
勿逕送上級法院」。
　　　　　　　　　　　　　　　　　　　書記官  尤乃玉
中　　華　　民　　國　　94　　年　　11　　月　　7 　　日
附錄本案論罪科刑法條全文：
刑法第185條之4：
駕駛動力交通工具肇事，致人死傷而逃逸者，處6月以上5年以下
有期徒刑。
刑法第284條第1項：（普通過失傷害罪）
因過失傷害人者，處6月以下有期徒刑、拘役或5百元以下罰金，
致重傷者，處1年以下有期徒刑、拘役或5百元以下罰金。
